【裁判字號】    89,交上易,148
【裁判日期】    890303
【裁判案由】    公共危險
【裁判全文】
臺灣高等法院刑事判決                          八十九年度交上易字第一四八號
    上  訴  人  臺灣新竹地方法院檢察署檢察官
    被      告  乙○○
右上訴人因被告公共危險案件，不服臺灣新竹地方法院八十八年度易字第六四五號，
中華民國八十九年三月三日第一審判決（起訴案號：臺灣新竹地方法院檢察署八十八
年度偵字第四七五五號）提起上訴，本院判決如左：
    主  文
原判決撤銷。
乙○○服用酒類，不能安全駕駛動力交通工具而駕駛，處拘役貳拾日，如易科罰金以
參佰元折算壹日。
    事  實
一、乙○○於民國八十八年六月一日二十一時十分許，酒後已達不能安全駕駛之程度
    ，猶駕駛其所有ＪＹ─七五一一號自用小客車，行經新竹市○○路○段與武勇街
    口，因酒後注意力鬆散，撞擊被害人甲○○停靠路旁之ＪＸ─九一八九號（起訴
    書誤載為ＪＸ─九一九八號）自用小客車，致甲○○之車車體毀損，乙○○留下
    名片後前駛，復撞及不詳車號之他車後返家，經甲○○報警循線查獲。
二、案經新竹縣警察局第一分局報請臺灣新竹地方法院檢察署檢察官偵查起訴。
    理  由
一、訊據被告乙○○固坦承擦撞被害人甲○○之車，惟矢口否認係因酒後致不能安全
    駕駛，辯稱因閃左後方之超車致擦撞朱某之車；擦撞返家後喝了一瓶玉泉清酒，
    始實施酒精測試云云。惟查：
（一）證人郭泰雄於原審證稱當日晚上七時許，在伊家二人喝了兩三瓶瓶裝啤酒，被
      告差不多八、九點回家等語（見原審卷第二十五頁），被告於本院訊問時坦承
      二人喝了三、四瓶啤酒等情，瓶數雖有出入，但被告肇事前，確有喝酒，要無
      可疑。被害人不清楚被告是否酒後駕駛，不足資為有利於被告之證據。
（二）被告固於原審辯稱閃後面來車而撞及被害人甲○○之車云云（見原審卷第十一
      頁），於本院訊問時辯稱左後方有人超車太貼近，伊才向右閃，擦撞被害人之
      車等情。惟查閃對向來車，不得已撞路邊車，較符常情，豈有為閃後方超車而
      不得已撞路邊車之情形，被告所辯，已有可疑。另由證人甲○○於偵查中證稱
      被告往前開又撞到另一台車等語（見偵卷第十九頁反面），足證被告確因酒後
      駕車致達於不能安全駕駛之程度，否則不致一撞再撞。
（三）被告雖未經當場測試酒精濃度，警方至被告宅，被告一再拖延測試，最後測得
      酒精濃度為每公升○．五六毫克，有酒精測試單一件在卷可稽。被告則辯稱返
      家後另飲一瓶玉泉清酒後始經測試云云，固據其父林金來於原審證述有見被告
      倒一杯玉泉清酒，其後有見空瓶丟在廚房牆邊等情。然查被告酒後一再撞車，
      顯已達於不能安全駕駛之程度，是否肇事後、測試前另飲玉泉清酒，已無關宏
      旨。
（四）事證明確，被告犯行洵堪認定。
二、核被告所為，係犯刑法第一百八十五條之三公共危險罪。
三、原審疏未斟酌被告短時間內一再撞車之情形，徒以被告飲玉泉酒後之酒精測試不
    得資為不利被告之證據，而遽為無罪判決，即有未洽。檢察官以原審認事用法違
    誤而上訴，非無理由，自應由本院予以撤銷改判。爰審酌被告並無前科，素行良
    好；酒後肇事之損害不大，犯罪後一再拖延測試，態度不佳，及否認犯行等一切
    情狀，量處如主文第二項所示之刑，並諭知易科罰金之折算標準，以示懲儆。
據上論斷，應依刑事訴訟法第三百六十九條第一項前段、第三百六十四條、第二百九
十九條第一項前段，刑法第一百八十五條之三、第四十一條，罰金罰鍰提高標準條例
第一條前段、第二條，判決如主文。
本案經檢察官蔡茂松到庭執行職務。
中    華    民    國    八十九    年      六        月     二十七       日
                        臺灣高等法院刑事第二十四庭
                            審判長法  官  陳  貽  男
                                  法  官  李  世  貴
                                  法  官  聶  齊  桓
右正本證明與原本無異。
不得上訴。
                                  書記官  于      誠
中    華    民    國    八十九    年      六        月     二十八       日
附錄：本案論罪科刑法條全文
刑法第一百八十五條之三
服用毒品、麻醉藥品、酒類或其他相類之物，不能安全駕駛動力交通工具而駕駛者，
處一年以下有期徒刑、拘役或三萬元以下罰金。


司法院資訊處製作；財團法人民間司法改革基金會備份。
